# 其他权益工具投资减值

提问人：qqq2006 时间：2020-03-16 21:05:02
A公司对B公司8%的股权投资成本为 300 万元，A公司管理层将其指定为其他权益工具投资，账面成本为 300 万元， 2019 年末无相关市场价值或评估价值，B公司审计报告净资产为负数，那么A公司对B公司投资的公允价值如何确定？是否可以按 0 确认？投资成本 300 万元是否全部确认为其他综合收益-公允价值变动，还是计入预期信用损失？

回答人：chenyiwei
1 、公允价值应根据《企业会计准则第 39 号——公允价值计量》的规定，采用适当的估值技术加以确定，净资产为负数不一定等于其公允价值必然为零，例如某些仍处于研发投入期的“烧钱”公司。
2 、对其他权益工具投资不确认减值损失，其公允价值变动（不论增减）均计入其他综合收益，且后续不会有损益影响。